# 请教陈版 - 股票出售

提问人：alisonli123 时间：2012-04-12 14:48:43
请教陈版，报表日，股票出售但是资金仍在证券账户，为转入银行账户，是否能确认处置收益，手续费用是否应抵减投资收益？

回答人：chenyiwei
这属于以常规方式买卖金融资产的处理问题。 在IFRS下，根据IAS 39.38，企业可以选择采用交易日会计或者结算日会计。 在中国准则下，根据《讲解 2010 》第 384 ～ 385 页，应采用交易日会计。